臺灣彰化地方法院刑事判決　　　　　　100年度交易字第104號
公　訴　人　臺灣彰化地方法院檢察署檢察官
被　　　告　柯福隆
上列被告因公共危險等案件，經檢察官提起公訴（100年度偵字
第1720號），本院判決如下：
    主    文
柯福隆服用酒類，不能安全駕駛動力交通工具而駕駛，處拘役伍
拾玖日，如易科罰金，以新臺幣壹仟元折算壹日。
被訴過失傷害部分公訴不受理。
    犯罪事實
一、柯福隆明知服用酒類過量，會使人降低操控動力交通工具之
    注意能力，容易肇事致生公共危險，自民國100年1月24日晚
    間7時許起，在彰化縣伸港鄉友人住處飲用酒類，飲至同日
    晚間9時許，已達不能安全駕駛動力交通工具之程度，竟仍
    駕駛車牌號碼OB-3998號自用小客車上路，而於行經彰化縣
    伸港鄉○○路○段402巷23號前時，因不勝酒力，不慎撞及步
    行於前方之行人蔡凌麗敏，致蔡凌麗敏受有右橈骨閉鎖性骨
    折等傷害（過失傷害部分業據撤回告訴，詳如後述），嗣為
    警到場處理後，對其檢測呼氣酒精濃度，檢測結果達0.88
    MG/L，而查悉上情。
二、案經彰化縣警察局和美分局報告臺灣彰化地方法院檢察署檢
    察官偵查起訴。
    理    由
壹、證據能力部分：
一、按被告以外之人於審判外之陳述，雖不符前4條之規定，而
    經當事人於審判程序同意作為證據，法院審酌該言詞陳述或
    書面陳述作成時之情況，認為適當者，亦得為證據；當事人
    、代理人或辯護人於法院調查證據時，知有第159條第1項不
    得為證據之情形，而未於言詞辯論終結前聲明異議者，視為
    有前項之同意，刑事訴訟法第159條之5定有明文。本案下列
    引為證據之證人陳述及書證，檢察官、被告柯福隆均不爭執
    其證據能力，且以之作為證據並無不當，依上揭法條之規定
    ，自均有證據能力，先予敘明。
二、至本案其餘非供述證據，檢察官、被告亦不爭執證據能力，
    本院審酌該等證據作成及取得之程序均無違法之處，是後述
    所引用證據之證據能力均無疑義，合先敘明。
貳、有罪部分：
一、訊據被告柯福隆對於前開犯罪事實均坦承不諱，並有道路交
    通事故現場圖、道路交通事故調查報告表（一）、（二）、
    酒精測定紀錄表、刑法第185條之3案件測試觀察紀錄表、舉
    發違反道路交通管理事件通知單、伸港忠孝醫院診斷證明書
    、員警報告書、現場照片等件在卷可稽，足認被告前開自白
    與事實相符。且按當人飲酒後，若以呼氣酒精濃度測試器測
    得之呼氣濃度達每公升0.50毫克時，反應較慢、感覺減低、
    將影響駕駛，達到每公升0.75毫克時，思考與個性行為均會
    改變，業據行政院國軍退除役官兵輔導委員會臺北榮民總醫
    院以88年8月5日（88）北總內字第26868號函示明確，被告
    酒測濃度高達每公升0.88毫克，反應已不及平日正常狀態，
    依上揭說明，將影響駕駛而造成公共危險。綜上，本件事證
    已臻明確，被告犯行堪以認定，應予依法論科。
二、核被告所為，係犯刑法第185條之3不能安全駕駛動力交通工
    具罪。爰審酌被告雖於犯後坦承犯行，惟其明知飲酒後不得
    駕車，卻僅考慮己身往來方便，完全不顧他人生命財產可能
    面臨風險，並已造成無辜路人受害，暨審酌其智識程度、家
    庭狀況等一切情狀，量處如主文所示之刑，並諭知易科罰金
    之折算標準，以資警惕。
參、不受理部分：
一、公訴意旨另以：被告柯福隆於100年1月24日晚間11時許，駕
    駛車牌號碼OB-3998號自用小客車行經彰化縣伸港鄉○○路○
    段402巷23號前處時，原應注意車前狀況，隨時採取必要之
    安全措施，而依當時天候晴、夜間無照明、柏油路面乾燥無
    缺陷、無障礙物、視距良好，並無不能注意之情事，然柯福
    隆終因不勝酒力，無法集中對前方路況之注意力即貿然前行
    ，而以其所駕其車輛之左方照後鏡，自後方追撞當時在其前
    方步行之路人蔡凌麗敏之右前臂，並致蔡凌麗敏因此受有右
    橈骨閉鎖性骨折之傷害。因認被告此部分涉犯刑法第284條
    第1項前段過失傷害罪嫌等語。
二、按告訴乃論之罪，告訴人於第一審辯論終結前得撤回其告訴
    ，又告訴經撤回者，應諭知不受理之判決，並得不經言詞辯
    論為之，刑事訴訟法第238條第1項、第303條第3款、第307
    條，分別定有明文。
三、查本件告訴人即被害人蔡凌麗敏之夫蔡富丞告訴被告柯福隆
    過失傷害案件，起訴意旨意旨認被告此部分係犯刑法第284
    條第1項前段之過失傷害罪，依同法第287條之規定，須告訴
    乃論。茲據告訴人於第一審辯論終結前具狀撤回告訴，有刑
    事撤回告訴狀1份在卷可稽，依照上開說明，此部分爰不經
    言詞辯論，諭知不受理之判決。
據上論斷，應依刑事訴訟法第299條第1項前段、第303條第3款，
第307條，刑法第185條之3、第41條第1項前段，刑法施行法第1
條之1第1項，判決如主文。
本案經檢察官陳隆翔到庭執行職務。
中    華    民    國   100    年    5     月    16    日
                  交通法庭            法  官  蔡家瑜
以上正本證明與原本無異。
如不服本判決應於收受判決後10日內向本院提出上訴書狀，並應
敘述具體理由；其未敘述上訴理由者，應於上訴期間屆滿後20日
內向本院補提理由書（均須按他造當事人之人數附繕本）「切勿
逕送上級法院」。
中    華    民    國   100    年    5     月    16    日
                                      書記官  吳芳儀
附錄論罪科刑法條：
中華民國刑法第185條之3：
服用毒品、麻醉藥品、酒類或其他相類之物，不能安全駕駛動力
交通工具而駕駛者，處1年以下有期徒刑、拘役或科或併科15萬
元以下罰金。